臺灣屏東地方法院民事判決
111年度屏簡字第24號
原      告  良京實業股份有限公司

法定代理人  平川秀一郎

訴訟代理人  林良一  
被      告  蘇健一  

上列當事人間清償借款事件，本院於民國111年3月24日言詞辯論
終結，判決如下：
    主  文
一、被告應給付原告新臺幣（下同）116,294元，及自民國96年7
    月30日起至104年8月31日止，按年息18.25％計算之利息；暨
    自104年9月1日起至清償日止，按年息15％計算之利息。暨自
    96年8月31日起至清償日止，逾期在6個月內者，按上開利率
    百分之10，逾期超過6個月者，按上開利率百分之20計算之
    違約金。
二、訴訟費用確定為1,220元由被告負擔。
三、本判決第1項得假執行；被告如預以116,294元為原告供擔保
    得免假執行。
    理由要領
一、原告主張被告前向訴外人寶華商業銀行股份有限公司申辦小
    額信用貸款使用，借款最高額度20萬元，動款借用期間自核
    准日起為期1年，期滿30日前，如立約人不反對續約之意思
    表示並經審核同意者，得以同一內容繼續延長一年，不另換
    約，其後每年屆期時亦同，並約定借款利率按固定年息18.2
    5％按日計算之，每月結算一次，自借款日起，每月15日為最
    終繳款日，應繳足最低繳款金額，如未依約繳款時，契約第
    11條規定即視為全部到期，被告應清償所欠債務，再依契約
    第8條約定，逾期按貸款總額自應償日起，逾期未滿6個月者
    ，按上開利率百分之10，逾期超過6個月者，按上開利率百
    分之20計算之違約金。而被告自96年7月29日起未依約清償
    時，全部債務視為到期，迄今尚積欠如主文第1項所示金額
    與利息暨違約金未清償，嗣經原告輾轉受讓上開債權等情，
    業據提出債權讓與證明書、寶華銀行「魔力再現現金卡申請
    書、契約條款、分攤表、債權讓與金額表、債權讓與登報公
    告等件為證，且經本院核對無訛，又被告經合法通知未到場
    爭執，亦未提出書狀作何聲明或陳述，本院審酌原告所提上
    開證據，堪信原告主張為真實。從而，原告依據消費借貸及
    債權讓與之法律關係，請求被告給付如主文第1項所示金額
    與利息暨違約金，為有理由，應予准許。
二、又本件係適用簡易訴訟程序所為被告敗訴之判決，應依民事
    訴訟法第389條第1項第3款依職權宣告得假執行，並準用第3
    92條第2項規定，職權酌定被告如預供擔保得免假執行，並
    確定被告應負擔之訴訟費用額為1,220元。
三、訴訟費用負擔依據：民事訴訟法第78條、第87條第1項。　
中　　華　　民　　國　　111 　年　　3 　　月　　29　　日
                 屏東簡易庭        法　官 潘  快
正本係照原本作成。
如不服本判決，應於送達後廿日內，向本院提出上訴狀並表明上
訴理由，如於本判決宣示後送達前提起上訴者，應於判決送達後
廿日內補提上訴理由書（須附繕本）。如委任律師提起上訴者，
應一併繳納上訴審裁判費。
中　　華　　民　　國　　111 　年　　3 　　月　　29　　日
                                  書記官　鍾嘉芸